【裁判字號】    98,聲,484
【裁判日期】    980817
【裁判案由】    停止執行
【裁判全文】
臺灣臺中地方法院民事裁定               98年度聲字第484號
聲  請  人  甲○○
相  對  人  台灣中小企業銀行股份有限公司
法定代理人  乙○○
上列當事人間聲請停止執行事件，本院裁定如下：
    主    文
聲請人供擔保新臺幣壹佰柒拾貳萬捌仟參佰貳拾伍元後，本院九
十八年度執字第一二一三九號強制執行事件之強制執行程序，於
本院九十八年度重訴字第三四○號債務人異議之訴事件判決確定
或撤回起訴前，應暫予停止。
    理  由
一、按有回復原狀之聲請，或提起再審或異議之訴，或對於和解
    為繼續審判之請求，或提起宣告調解無效之訴、撤銷調解之
    訴，或對於第4條第1項第5款之裁定提起抗告時，法院因必
    要情形或依聲請定相當並確實之擔保，得為停止強制執行之
    裁定，強制執行法第18條第2項定有明文。
二、本件聲請人主張：聲請人與相對人因執行異議事件，業經另
    行提起債務人異議之訴在案，為此，聲請人願供擔保，聲請
    就98年度執字第12139號強制執行事件，於前述債務人異議
    之訴事件判決確定前停止執行等語。經查，本院98年度執字
    第12139號強制執行事件現尚未終結，且聲請人已對相對人
    提起98年度重訴字第340號債務人異議之訴，刻由本院審理
    中，業經本院調取上開執行卷宗及債務人異議之訴卷宗查明
    屬實，應認聲請人聲請停止執行，於法尚無不合。
三、次按法院依強制執行法第18條第2項裁定准許停止強制執行
    所定之擔保金，係備供債權人因停止執行所受損害之賠償，
    其數額應依標的物停止執行後，債權人未能即時受償或利用
    該標的物所受之損害額，或其因另供擔保強制執行所受之損
    害額定之（最高法院87年度台抗字第529號民事裁定要旨參
    照）。是本院酌定本件擔保金額時，應斟酌相對人未能即時
    受償所受之損害額定之。茲查，相對人於該強制執行事件乃
    主張聲請人及第三人許林碧貴等人均為該債權憑證所載債務
    人許松岡之繼承人，就債務人許松岡所積欠新台幣（下同）
    9,432,623元及利息、違約金之債務，聲請強制執行聲請人
    及第三人許林碧貴等人之財產，業據本院調閱該強制執行事
    件卷宗查明屬實。再者，聲請人於本案起訴狀復主張：相對
    人已依該強制執行事件之本院98年5月27日執行命令，向訴
    外人許林碧貴收取1,455,740元之存款等語；而相對人乃具
    狀陳稱：其已收取第三人許林碧貴之存款1,455,740元，然
    應扣除2筆手續費各150元及30元等語，惟查相對人所辯就其
    收取第三人許林碧貴之存款金額應扣除手續費部分乙節，於
    法無據，難以遽採。是本件相對人得對聲請人聲請強制執行
    之債權金額為7,976,883元（計算式：0000000-0000000=
    0000000），而聲請人提起之債務人異議之訴，訴訟標的價
    額逾150萬元，可上訴至第三審，則訴訟至第三審終結期間
    推定為4年4個月（參照各級法院辦案期限實施要點第2條規
    定：民事通常程序第1審審判案件期限1年4個月、第2審審判
    案件期限2年、第3審審判案件期限1年），故相對人因聲請
    人聲請停止執行可能所受之損害，係上開債權金額7,976,
    883元於訴訟中所生法定利率之損失即1,728,325元（計算式
    ：0000000x 5%x52/12=0000000，元以下四捨五入），則聲
    請人應以此數額如數為相對人供擔保，爰裁定如主文所示。
四、依強制執行法第18條第2項，裁定如主文。
中    華    民    國    98    年    8     月    17    日
                  民事第二庭    法  官  許秀芬
以上為正本係照原本作成。
如不服本裁定應於送達後10日內向本院提出抗告狀，並繳納抗告
費新臺幣1,000元。
中    華    民    國    98    年    8     月    17    日
                                書記官


司法院資訊處製作；財團法人民間司法改革基金會備份。
